臺灣苗栗地方法院刑事裁定
                                       106年度訴字第44號
聲  請  人  臺灣苗栗地方檢察署檢察官
相  對  人  蔡宜峻律師
上列聲請人因被告等違反營業秘密法等案件（聲請核發秘密保持
命令），本院裁定如下：
    主  文
受秘密保持命令之人，就本院一○六年度訴字第四十四號如附表
二、三、四、五、六所示證據所載內容，不得為實施上開訴訟以
外之目的而使用，或對未受秘密保持命令之人開示。
    理  由
一、按當事人或第三人就其持有之營業秘密，經釋明符合下列情
    形者，法院得依該當事人或第三人之聲請，對他造當事人、
    代理人、輔佐人或其他訴訟關係人發秘密保持命令：1.當事
    人書狀之內容，記載當事人或第三人之營業秘密，或已調查
    或應調查之證據，涉及當事人或第三人之營業秘密、2.為避
    免因前款之營業秘密經開示，或供該訴訟進行以外之目的使
    用，有妨害該當事人或第三人基於該營業秘密之事業活動之
    虞，致有限制其開示或使用之必要；受秘密保持命令之人，
    就該營業秘密，不得為實施該訴訟以外之目的而使用之，或
    對未受秘密保持命令之人開示，智慧財產案件審理法第11條
    第1項、第3項分別定有明文，並依同法第30條規定，於審理
    第23條案件或其附帶民事訴訟案件時，準用之。
二、經查，被告蔡錫津、陳錦佩、劉耀隆、張英世、林文勇、葉
    庭善、洪偉騰、合聯化學股份有限公司因違反營業秘密法等
    案件，前經檢察官提起公訴，並由本院以106年度訴字第44
    號審理在案，而就如附表二、三、四、五、六所示訴訟資料
    ，業經本院分別以裁定對上開被告及渠等之選任辯護人核發
    秘密保持命令，此有各該裁定在卷可佐。參酌如附表二、三
    、四、五、六所示卷證所載內容，現階段可認為屬告訴人中
    國石油化學工業開發股份有限公司之營業秘密，並為檢察官
    指出上開被告涉嫌違反營業秘密法之證明方式，為使附表一
    所示辯護人能有效實施訴訟防禦權，並由其接觸該等證據資
    料，以為被告張英世、林文勇、葉庭善指出有利之證明方法
    ，當應於接觸該等證據資料同時，令其擔負秘密保持命令之
    責，以完善本案訴訟之進行及維護告訴人之營業秘密。是以
    ，本院認有對如附表一所示辯護人核發秘密保持命令之必要
    ，限制其就附表二、三、四、五、六所示卷證，不得為實施
    本案訴訟以外之目的而使用，亦不得對未受秘密保持命令之
    人開示，以防止該等營業秘密外洩之風險。
三、末按違反本法秘密保持命令者，處3年以下有期徒刑、拘役
    或科或併科新臺幣10萬元以下罰金，智慧財產案件審理法第
    第35條第1項定有明文。是以，被告等若於本院審理過程中
    有另行選任未受本案秘密保持命令之律師為辯護人時，被告
    等或檢察官仍應再向本院聲請核發秘密保持命令，而不得逕
    對未受秘密保持命令之人開示如附表二至六所示訴訟資料，
    否則即有罹於刑罰之風險，附此敘明。
四、依智慧財產案件審理法第30條、第13條第1項，裁定如主文
    。
中　　華　　民　　國　　111 　年　　9 　　月　　16　　日
                  刑事第四庭  審判長法  官  魏宏安
                                    法  官  王瀅婷
                                    法  官  朱俊瑋
以上正本證明與原本無異。
如不服本裁定，應於裁定送達後5日內向本院提出抗告狀。
                                    書記官  鄭雅雁
中　　華　　民　　國　　111 　年　　9 　　月　　16　　日
【附表一】
被  告  辯  護  人 張英世、林文勇、葉庭善  蔡宜峻律師 

【附表二】
編號 訴訟資料（以下均為臺灣苗栗地方檢察署） 1 102 年度他字第997 號卷三第34至38頁、第73至77頁、第100 至128 頁、第143 至224 頁。 2 104 年度他字第857 號卷一第178 至180 頁、第197 至211 頁。 3 黃志達提供之資料：編號2。 4 104 年度偵字第5830號卷二第20至24頁、第54至120 頁、第122 至123 頁、第159 至175 頁。 5 104 年度偵字第5830號卷三第6 至67頁、第68至89頁、第90至96頁、第97至104 頁。 6 104 年度偵字第5830號卷四第5 至8 頁、第9 至29頁、第30至34頁、第35至37頁、第38頁至第195 頁、第237 至260 頁、第282 至293 頁、第294 至303 頁、第304 頁、第305 至323頁、第351至360 頁、第361 至392 頁、第393 至398 頁、第399 至404 頁、第405 頁。 7 104 年度偵字第5830號卷五第4 至25頁、第37至38頁、第39至41頁、第42至44頁、第45至52頁、第61至87頁、第88至104頁、第105 至120 頁、第122 至146 頁、第149 至153 頁、第154 至174 頁、第175 至186 頁、第187至191 頁、第192至201 頁、第202 至226 頁、第227 至238 頁。 8 104 年度偵字第5830號卷六第28至29頁、第33至34頁、第36頁。 9 104 年度偵字第5830號卷七第38至52頁、第74頁、第81至98頁、第129 至139頁 、第147 至176頁。 10 104 年度偵字第5830號卷八第10至39頁、第41頁、第56頁、第58至72頁、第124 至131 頁、第150 至155 頁。 11 104 年度偵字第5830號卷二第214 至292頁。 

【附表三】
編號 檔案名稱 原卷證頁碼（以下均為臺灣苗栗地方檢察署） 新增卷證位置  1 02-DMS 掃描圖檔 偵字第5830號卷五第4 至13頁 本院卷十三第49至60頁  2 D HD\製一組\ 偵字第5830號卷四第361 至392 頁 本院卷十三第61至108 頁  3 D HD\01-TF-5萬噸CPL黑皮書\01TF-5 萬噸CPL 黑皮書 偵字第5830號卷三第6 至30頁 本院卷十三第109 至120 頁  4 中石化頭份廠環己酮流程圖 扣案物編號3-2 本院卷十三第121 至154 頁  5 D HD\10 區專案\10 區專案\會議紀錄 偵字第5830號卷三第31至67頁 本院卷十三第155 至200 頁  6 D HD\10 區專案\10 區專案\10 區製程修改投資計畫書-0000000（提報董事會版） 偵字第5830號卷三第93至96頁 本院卷十三第201 至220 頁  7 D HD\氫氣擴產案 偵字第5830號卷四第282 至293 頁 本院卷十三第221 至244 頁  8 D HD\酚酮PILOT 偵字第5830號卷四第305 至323 頁 本院卷十三第245 至258 頁  9 D HD\高雄廠遷建 偵字第5830號卷四第405 頁 本院卷十三第267 至334 頁 10 C HD\Users\A3528\Desktop\TF_DB_NYLON\ISO管線圖 偵字第5830號卷五第74至87頁 本院卷十三第259 至266 頁 11 C HD\Users\A3528\Desktop\TF_DB_NYLON 偵字第5830號卷五第88至104頁 本院卷十三第335 至420 頁 12 desktop\臨時檔案 偵字第5830號卷五第122頁 本院卷十三第421 至498 頁 13 D HD\大社D碟\DMCD HD\ 大社D 碟\ 共識營\94D HD\大社D碟\97計畫 偵字第5830號卷五第37至38頁 本院卷十四第7 至50頁 14 D HD\製二組 偵字第5830號卷四第393至398頁 本院卷十四第51至154 頁 15 D HD\OLEUM 無 本院卷十四第155 至186 頁 16 D HD\ 硫酸工場建廠效益評估00000000 偵字第5830號卷五第14至25頁 本院卷十四第187 至204 頁 17 CPL 擴產專案執行檢討與大陸計畫之推動建議 無 本院卷十四第205 至216 頁 18 2013.1.4CPL 擴產/ 擴建專案現況報告 無 本院卷十四第217 至252 頁 19 101.11.5頭份廠CPL 擴產專案試車檢討 無 本院卷十四第253 至264 頁 20 中石化公司101.12.27張英世簽呈影本 無 本院卷十四第265 至292 頁 21 中石化公司酚酮執行差異說明 無 本院卷十四第293 至300 頁 22 中石化公司102.2.16孫靜媛簽呈 無 本院卷十四第301 至314 頁 23 中石化公司101.2.3 邱大安簽呈影本 無 本院卷十四第315 至352 頁 24 頭份廠10區改善專案檢討報告 無 本院卷十四第353 至368 頁 25 頭份廠環己酮工廠擴產專案增列試車預算資料 無 本院卷十四第369 至378 頁 26 電子郵件 無 本院卷十四第379 至414 頁 27 電子郵件 無 本院卷十四第415 至470 頁 28 電子郵件 無 本院卷十五第7 至56頁 29 電子郵件 無 本院卷十五第57至106 頁 30 電子郵件 無 本院卷十五第107 至218 頁 

【附表四】
編號 證據名稱 卷證位置  1 中國石油化學工業開發股份有限公司與DIDIER公司所簽署之合約 本院卷十九第275 至332 頁  2 編號1 合約之部分中文譯本 本院卷十九第267 至273 頁 

【附表五】
編號 證據內容 卷證位置  1 含DIDIER黑皮書、丙烯腈、威華（如東）等資料。 臺灣苗栗地方檢察署106 年度他字第100號卷四全卷。  2 醋酸、AA、CPL 、研發季報、酚酮等資料。 臺灣苗栗地方檢察署106 年度他字第100號卷五全卷。 

【附表六】
編號 證據內容 卷證位置  1 中石化公司頭份廠102.5.1移交清冊影本 扣押物編號2-2（本院106年度保字第50號）  2 中石化公司頭份廠98.8.21移交清冊影本 扣押物編號2-3（本院106年度保字第50號）  3 中石化公司頭份廠101.11.5劉耀隆簽呈影本 扣押物編號2-4（本院106年度保字第50號）  4 劉耀隆102.7.2移交清冊、保密切結書等資料影本 扣押物編號2-5（本院106年度保字第50號）  5 頭份廠新增天然氣鍋爐費用增加說明 扣押物編號2-6（本院106年度保字第50號）  6 劉耀隆102.6.26與蔡文智電子郵件往來資料 扣押物編號2-13（本院106年度保字第50號）  7 頭份廠組織編制圖 扣押物編號2-17（本院106年度保字第50號）  8 劉耀隆筆記本（載有中石化公司經營會報等資訊） 扣押物編號2-19（本院106年度保字第50號）  9 中石化公司100年第二季研發季報中「特用化學品開發計劃」完整版 本院卷彌封袋內（備註：檢察官認與偵字第5830號卷二第252頁資料，為同一份季報） 10 中石化公司100年第三季研發季報中「乙二胺（EDA）製程開發計畫」完整版 本院卷彌封袋內（備註：檢察官認與偵字第5830號卷二第267頁資料，為同一份季報）